【裁判字號】    99,審訴,1698
【裁判日期】    990623
【裁判案由】    毒品危害防制條例
【裁判全文】
臺灣高雄地方法院刑事判決            99年度審訴字第1363號
公  訴  人  臺灣高雄地方法院檢察署檢察官
被      告  甲○○
上列被告因毒品危害防制條例案件，經檢察官提起公訴（99年度
毒偵字第1206號、99年度毒偵字第1765號），由本院合併審理，
被告就被訴事實為有罪之陳述，經告知簡式審判程序之旨，並聽
取被告與公訴人之意見後，本院合議庭裁定由受命法官獨任進行
簡式審判程序，本院判決如下：
    主  文
甲○○施用第一級毒品，累犯，處有期徒刑捌月。又施用第二級
毒品，累犯，處有期徒刑肆月。又施用第一級毒品，累犯，處有
期徒刑拾月。又持有第一級毒品，累犯，處有期徒刑參月；扣案
之含微量第一級毒品海洛因成分之夾鏈袋壹個，沒收銷燬之；應
執行有期徒刑壹年玖月；扣案之含微量第一級毒品海洛因成分之
夾鏈袋壹個，沒收銷燬之。
    事  實
一、甲○○前於民國94年間，因施用毒品案件，經本院裁定送觀
    察、勒戒後，認無繼續施用毒品之傾向，而於94年5 月18日
    觀察、勒戒執行完畢釋放，由臺灣高雄地方法院檢察署檢察
    官以94年度毒偵字第1854號不起訴處分確定。又於96年間，
    因施用毒品案件，經本院以96年度簡字第3046號、96年度簡
    字第6690號，各判處有期徒刑1 月15日、4 月、2 月，嗣經
    裁定定應執行刑有期徒刑6 月確定；另於97年間，因施用毒
    品案件，經本院以97年度審簡字第3944號判處有期徒刑5 月
    確定，與前述有期徒刑6 月部分，接續執行，並於98年3 月
    22日執行完畢。詎甲○○仍不知悔改，竟分別基於施用、持
    有級毒品之犯意，於下列時間、地點，分別施用第一級毒品
    海洛因、第二級毒品甲基安非他命，持有第一級毒品海洛因
    ，經警查獲：
  (一)99年1 月11日晚間7 時，在其位於高雄市○○區○○里○○
    ○路108 巷34號住處內，以將第一級毒品海洛因置入針筒內
    ，摻水稀釋後，注射靜脈血管之方式，施用第一級毒品海洛
    因1 次後，在同一地點，以將第二級毒品甲基安非他命置於
    鋁鉑紙上燒烤，吸食煙霧之方式，施用第二級毒品甲基安非
    他命1 次，而於同年月13日中午12時50分許，在高雄市○○
    區○○路23巷1 號前，為警查獲，經徵得其同意採尿送驗結
    果呈嗎啡、甲基安非他命、安非他命陽性反應。
  (二)99年1 月31日晚間7 時許，在其前揭住處內，以將第一級毒
    品海洛因及第二級毒品甲基安非他命一同置於玻璃球內燒烤
    ，吸食煙霧之方式，同時施用第一級毒品海洛因及第二級毒
    品甲基安非他命1 次。另基於持有第一級毒品之犯意，於同
    年2 月2 日下午3 時許，在高雄市旗津區○○○路風車公園
    旁，以新臺幣500 元之代價，向某真實姓名、年籍均不詳綽
    號「吉仔」之成年男子，購買第一級毒品海洛因1 包（驗前
    淨重0.009 公克、檢驗後檢體用罄），經該綽號「吉仔」之
    男子交付予其收受而持有之。嗣於同日晚間7 時許，在高雄
    市旗津區○○○路與南汕巷口，為警查獲，經徵得其同意採
    尿送驗結果呈嗎啡、可待因、甲基安非他命陽性反應，並當
    場扣得甲○○所持有而尚未及施用之上述第一級毒品海洛因
    1 包，始獲上情。
二、案經高雄市政府警察局鼓山分局移送臺灣高雄地方法院檢察
    署檢察官偵查起訴。
    理  由
一、本件被告甲○○所犯均係死刑、無期徒刑、最輕本刑為3 年
    以上有期徒刑以外之罪，其於準備程序中就被訴事實為有罪
    之陳述，經本院告知簡式審判程序之旨，並聽取公訴人及被
    告意見後，合議庭裁定由受命法官獨任進行簡式審判程序，
    合先敘明。
二、訊據被告對於上揭時、地，先分別施用第一級毒品海洛因及
    第二級毒品甲基安非他命後，再同時施用第一級毒品海洛因
    、第二級毒品甲基安非他命後，並另向綽號「吉仔」之男子
    購買而持有第一級毒品海洛因之事實，均坦承不諱；而被告
    先後2 次為警查獲所採之尿液檢體，均經送高雄市立凱旋醫
    院以酵素免疫法及氣相層析質譜法檢驗結果，均呈現嗎啡、
    甲基安非他命、安非他命陽性反應，此有高雄市立凱旋醫院
    99 年2月4 日濫用藥物尿液檢驗報告暨高雄市政府警察局鼓
    山分局99年查獲毒品案件嫌疑人尿液代碼- 姓名對照登記表
    （代碼：E99013號）、高雄市立凱旋醫院99年3 月4 日濫用
    藥物尿液檢驗報告暨高雄市政府警察局鼓山分局99年查獲毒
    品案件嫌疑人尿液代碼- 姓名對照登記表（代碼：E99041號
    ）各1 份附卷可稽；且扣案之白色粉末1 包，經送高雄市立
    凱旋醫院鑑驗之結果，確含有第一級毒品海洛因成分無訛（
    驗前淨重0.009 公克），但因檢驗後，檢體用罄，有高雄市
    立凱旋醫院99年5 月3 日濫用藥物成品檢驗鑑定書1 份在卷
    可佐，是被告上揭分別施用第一、二級毒品、同時施用第一
    、二級毒品，以及持有第一級毒品之犯行，均堪認定，應予
    依法論科。
三、論罪科刑：
  (一)核被告所為，係犯毒品危害防制條例第10條第1 項之施用第
    一級毒品罪、同條例第10條第2 項之施用第二級毒品罪及同
    條例第11條第1 項之持有第一級毒品罪。
  (二)被告於99年1 月11日晚間7 時，以及99年1 月31日晚間7 時
    許前，先後2 次持有第一、二級毒品之低度行為，應為其後
    施用第一、二級毒品之高度行為所吸收，故不另論該部分之
    持有毒品罪。
  (三)被告陳稱其於99年1 月31日，係以將第一級毒品海洛因及第
    二級毒品甲基安非他命一同置於玻璃球內燒烤，吸食煙霧之
    方式，同時施用第一級毒品海洛因及第二級毒品甲基安非他
    命等語，因參照行政院衛生署管制藥品管理局93年2 月9日
    管宣字第0930001092號及該局93年12月22日管宣字第093001
    2251號函，第一級毒品海洛因與第二級毒品甲基安非他命，
    均可以注射、煙吸、口服等方式施用，而客觀上亦無任何證
    據顯示被告係以煙吸以外之方法，施用第一級毒品海洛因或
    第二級毒品甲基安非他命，基於「罪疑有利被告原則」（in
    dubio pro reo ），本院因此認為被告於99年1 月31日該次
    ，係以摻入玻璃球內燒烤吸食之方式，同時施用第一、二級
    毒品，而一行為觸犯毒品危害防制條例第10條第1 項及同條
    例第10條第2 項之罪，為想像競合犯，應從一重毒品危害防
    制條例第10條第1 項之施用第一級毒品罪處斷。
  (四)被告於99年2 月2 日晚間7 時許，在高雄市旗津區○○○路
    與南汕巷口，為警查獲持有第一級毒品海洛因，係其於同日
    下午3 時許，向綽號「吉仔」之男子所購買得，已如前述，
    是被告持有第一級毒品海洛因之行為，係發生在被告前揭施
    用第一、二級毒品之後，堪認被告所犯上開先後2 次施用第
    一級毒品海洛因、1 次施用第二級毒品之犯行，與被告事後
    向該綽號「吉仔」之男子購買而持有第一級毒品之犯行，犯
    意各別，而應予分論併罰。
  (五)被告前因施用毒品案件，經法院分別判處有期徒刑1 月15日
    、4 月、2 月，嗣經裁定定應執行刑有期徒刑6 月確定，又
    因施用毒品案件，經法院判處有期徒刑5 月確定，兩案接續
    執行，並於98年3 月22日執行完畢，有臺灣高等法院被告前
    案紀錄表1 份在卷可佐，是被告於有期徒刑執行完畢後，5
    年內故意再犯本件有期徒刑以上之4 罪，均為累犯，均應依
    法加重其刑。
  (六)本院審酌被告前因施用毒品案件，經觀察、勒戒程序，由檢
    察官不起訴處分，再因施用毒品案件，經法院判刑確定，並
    執行完畢後，仍不知悛悔，再次施用第一、二毒品自戕其身
    ，顯然缺乏戒絕毒品之決心，惟念及被告坦承施用第一、二
    級毒品及持有第一級毒品之事實，且其持有第一級毒品之數
    量不多，其施用第一、二級毒品之行為，則未害及他人，並
    斟酌被告之犯罪動機、手段、持有海洛因毒品數量以及被告
    之智識程度等一切情狀，分別量處如主文所示之刑，並定應
    執行刑如主文所示。
  (七)扣案之白色粉末1 包，確係第一級毒品海洛因（驗前淨重0.
    004 公克），雖因檢驗而使檢體用罄，但該用以包裝海洛因
    之夾鏈袋，因與殘留包裝袋內之微量毒品，無從析離，應依
    毒品危害防制條例第18條第1 項前段規定，不問屬於犯人與
    否，併宣告沒收銷燬之，至於送鑑耗損之海洛因粉末，既已
    滅失，自無庸再予宣告沒收銷燬之必要。
據上論斷，應依刑事訴訟法第273 條之1 第1 項、第299 條第1
項前段，毒品危害防制條例第10條第1 項、第2 項、第11條第1
項、第18條第1 項前段，刑法第11條、第55條、第47條第1 項、
第51條第5 款，判決如主文。
本案經檢察官杜妍慧到庭執行職務。
中    華    民    國    99    年    6     月    23    日
                  刑事第十庭  法  官  高增泓
以上正本證明與原本無異。
如不服本判決，應於收受送達後10日內向本院提出上訴書狀。
中    華    民    國    99    年    6     月    23    日
                              書記官  王淑娟
附錄本判決論罪科刑法條全文：
毒品危害防制條例第10條
施用第一級毒品者，處6月以上5年以下有期徒刑。
施用第二級毒品者，處3年以下有期徒刑。

司法院資訊處製作；財團法人民間司法改革基金會備份。
